臺灣臺北地方法院刑事判決　　　　　　　 91年度訴字第494號
公　訴　人　臺灣臺北地方法院檢察署檢察官
被　　　告　宇○○
上列被告因違反稅捐稽徵法案件，經檢察官提起公訴（九十年度
偵字第一一七九七、二四四八三號、九十一年度偵緝字第三四七
、三四八、三五三號），本院合議庭依被告於準備程序進行中為
有罪之陳述，裁定由受命法官獨任進行簡式審判程序審理後，判
決如下：
    主  文
宇○○共同連續幫助納稅義務人以不正當方法逃漏稅捐，處有期
徒刑壹年陸月。
    事  實
一、宇○○係社團法人友愛殘障福利協進會（下稱友愛協會；址
    設臺北市○○區○○路一八四號）之總幹事，與友愛協會理
    事長楊鎮雄（通緝中），因友愛協會募款困難，收支無法平
    衡，竟共同基於幫助納稅義務人以不正當方法逃漏稅捐及於
    業務文書登載不實復持以行使之概括犯意聯絡，連續自民國
    八十六年一月間起至八十八年十二月間止，對外以友愛協會
    捐款收據金額之百分五至十不等之價格出售予不特定民眾，
    其中部分民眾則將捐款收據另轉售予同事或親友，其方法為
    ：宇○○、楊鎮雄等二人先與欲購買友愛協會捐款收據之人
    聯繫後，由宇○○或楊鎮雄依對方需求，在友愛協會或臺北
    市之咖啡廳或麥當勞內，填寫不實之捐款金額於業務上所製
    作之友愛協會捐款收據後，再將該內容不實之捐款收據交付
    予他人（交付對象與捐款收據金額均如附表所示），其中
    辛○○向卯○○購得收據、未○○向宇○○購得收據、
    黃○○向辛○○購得收據後，再以同價轉售予如附表所列之
    同事及親友等人，而取得友愛協會捐款收據如附表所示之各
    該個人綜合所得稅納稅義務人，均明知並未全額實際捐款予
    友愛協會，仍於申報各該年度之個人綜合所得稅時，持該等
    記載全額捐款不實內容之友愛協會捐款收據向各該所屬國稅
    機關行使，而以此捐少報多方式致如附表所示亥○○等人逃
    漏稅捐（所逃漏所得稅明細詳如附表所示）；宇○○於上開
    年度於販售捐款收據後，為圖掩飾犯行，竟於掌管之業務文
    書上，填載每年度友愛協會之收支平衡表、預算表等資料，
    呈送主管機關即臺北市政府社會局而行使之，佯示友愛協會
    收支平衡，均足生損害於主管機關對社團法人管理之正確性
    及友愛協會會員之權益。
二、案經法務部調查局臺北市調查處移送及臺灣臺北地方法院檢
    察署檢察官自動檢舉偵查起訴，本院合議庭依宇○○於準備
    程序進行中為有罪之陳述，裁定受命由法官獨任進行簡式審
    判程序審理。
    理  由
一、訊據被告宇○○就前開犯罪事實於本院審理時均坦承不諱（
    見本院卷二第一四三至一五０、一六三至一六七、一八九、
    一九０、二三五、二三九、二四０頁、本院卷三第一七０至
    一七七頁、本院卷五第四十頁、本院卷六第六二至六七頁）
    ，核與證人即市調處調查員Ｐ○○證述之查獲經過一致（見
    本院卷二第四一、四二頁），且與證人丁○○（見本院卷二
    第一八０頁）之證詞互核相符，復與同案被告辛○○（見本
    院卷二第三六至四十、一六六至一六九、本院卷三第三二至
    三四、本院卷五第三十頁）、Ｍ○○（見本院卷二第三六、
    三七頁、本院卷五第三二頁）、酉○○（見本院卷二第三六
    、三七頁、本院卷五第三二頁）、己○○（見本院卷二第三
    六、三七頁、本院卷三第一七八、一八０頁、本院卷五第三
    七頁）、卯○○（見本院卷二第一四四、一四九、一五三、
    一八九頁、本院卷三第三四頁、本院卷五第二七、二六一頁
    ）、甲○○（見本院卷二第一四四、一四五、一四七、一五
    ０、一五一頁、本院卷五第二九頁）、乙○○（見本院卷二
    第一四五、一四七、一五０、一五一頁、本院卷五第二九頁
    ）、Ｈ○○（見本院卷二第一四五、一四六、一五一至一五
    三頁、本院卷五第二八頁）、玄○○（見本院卷二第一四六
    、一七九頁、本院卷五第三三頁）、癸○○○（見本院卷二
    第一七七、一七八、一九０頁、本院卷五第三一頁）、午○○（見本院卷二第一七八、一九０頁、本院卷五第三二頁）
    、Ｋ○○（見本院卷二第一七八、一九０頁、本院卷五第三
    七頁）、宙○○（見本院卷二第一七九、一九０頁、本院卷
    五第三六頁）、Ｃ○○（見本院卷二第一八一至一八六頁、
    本院卷六第十七、十八頁）、未○○（見本院卷二第二三三
    至二三九頁、本院卷三第三七至三九頁、本院卷五第三五頁
    ）、Ｅ○○（見本院卷二第二三三至二三六頁、本院卷五第
    三七頁）、Ａ○○（見本院卷二第二三三至二三六頁、本院
    卷五第三七至三八頁）、Ｉ○○（見本院卷二第二三三至二
    三六頁、本院卷五第三九頁）、Ｎ○○（見本院卷二第二三
    三至二三六頁、本院卷五第三九頁）、胡壽樁（見本院卷三
    第二九至三一、四十頁、本院卷四第一０三至一０四、一０
    九頁、本院卷五第三五頁）、Ｇ○○（見本院卷三第三一至
    三二、五三至五六、一九一至一九三頁、本院卷五第三五頁
    ）、巳○○（見本院卷三第三五至三七、三九頁、本院卷五
    第三七、二七０、二七一頁、本院卷六第十七頁）、庚○○
    （見本院卷三第三五至三七、三九頁、本院卷六第三七頁）
    、Ｊ○○（見本院卷三第一八二、一八三頁、本院卷五第六
    五頁）、張瓊文（見本院卷三第一八六至一八九頁、本院卷
    五第三五頁）、Ｑ○○（見本院卷四第一０三、一０四、一
    ０七、一０八頁、本院卷五第六五頁）、Ｆ○○（見本院卷
    四第一０三、、一０六、一０七頁、本院卷五第三九頁）、
    亥○○（見本院卷四第一０三、一０八頁、本院卷五第三三
    頁）、申○○（見本院卷五第三十頁、本院卷五第二六七頁
    ）、丙○○（見本院卷五第三一頁）、戌○○（見本院卷五
    第三三頁）、戊○○（見本院卷五第三三頁）、黃○○（見
    本院卷五第三三、三四頁）、寅○○（見本院卷五第三九頁
    ）、Ｂ○○（見本院卷五第六五頁）、Ｌ○○（見本院卷五
    第六五、二六九頁）、Ｏ○○（見本院卷五第六五、六六頁
    ）、子○○（見本院卷五第二六五頁）供述之虛增捐贈以逃
    漏個人綜合所得稅等情一致，此外，並有詳如附表所示之友
    愛協會收據、繳款書、國稅局處分書、結算申報書及更正申
    請書等在卷可稽，足認被告前開任意性自白確與事實相符，
    故本件事證明確，被告犯行堪予認定，應依法論科。
二、查被告行為後，刑法業於九十四年二月二日修正公布，九十
    五年七月一日起施行，其中第五十六條關於連續犯之規定已
    刪除，並修正第二條、第三十三條、第三十八條、第四十一
    條、第四十二條、第五十五條及第七十四條等規定。按行為
    後法律有變更者，適用行為時之法律，但行為後之法律有利
    於行為人者，適用最有利於行為人之法律，修正後刑法第二
    條第一項定有明文。此條規定係規範行為後法律變更所生新
    舊法律比較適用之準據法，本身尚無新舊法比較之問題，於
    新法施行後，應一律適用新法第二條第一項之規定，為「從
    舊從輕」之比較，先予敘明。再按本次法律變更，比較時應
    就罪刑有關之共犯、未遂犯、想像競合犯、牽連犯、連續犯
    、結合犯，以及累犯加重、自首減輕暨其他法定加減原因（
    如身分加減）與加減例等一切情形，綜其全部罪刑之結果而
    為比較（最高法院九十五年五月二十三日九十五年度第八次
    刑庭會議決議參照）。經查：
（一）關於罰金刑，在刑法修正前，刑法分則編各罪所定罰金刑
      之貨幣單位原為銀元，其最高罰金數額，從各該法條規定
      ，而最低罰金數額，則依修正前刑法第三十三條第五款之
      規定為一元以上（貨幣單位為銀元），且若定有罰金刑之
      論罪法條係於七十二年六月二十五日前所制定，而該法條
      日後均未修正者，得依罰金罰鍰提高標準條例第一條前段
      規定，就其原定數額提高為二倍至十倍，其後修正者則不
      提高倍數，並依現行法規所定貨幣單位折算新臺幣條例第
      二條規定，以銀元一元折算為新臺幣三元；於刑法修正後
      ，因刑法第三十三條第五款修正為：「罰金：新臺幣一千
      元以上，以百元計算之。」使得刑法之罰金貨幣單位已由
      銀元改為新台幣，則刑法分則編各罪所定罰金刑之貨幣單
      位，自應配合修正為新臺幣，又為使刑法分則編各罪所定
      罰金之最高數額與刑法修正前趨於一致，乃增訂刑法施行
      法第一條之一：「中華民國九十四年一月七日刑法修正施
      行後，刑法分則編所定罰金之貨幣單位為新臺幣。九十四
      年一月七日刑法修正時，刑法分則編未修正之條文定有罰
      金者，自九十四年一月七日刑法修正施行後，就其所定數
      額提高為三十倍。但七十二年六月二十六日至九十四年一
      月七日新增或修正之條文，就其所定數額提高為三倍。」
      從而，刑法分則編各罪所定罰金刑之最高數額，於刑法修
      正前、後並無不同，惟修正後刑法第三十三條第五款所定
      罰金刑最低數額，較之修正前提高，自以修正前刑法第三
      十三條第五款規定有利於被告。
（二）關於牽連犯部分，修正前刑法第五十五條就具有牽連關係
      之牽連犯，係規定應從一重罪處斷；而修正後之刑法，既
      已刪除牽連犯之規定，則所犯各罪即應依數罪併罰之規定
      分論併罰。經比較新舊法規定之結果，修正後之規定並無
      較有利於被告之情形。
（三）刑法第五十六條連續犯之規定業經刪除，於新法施行後，
      被告之數犯罪行為，應予分論併罰。此條刪除雖非犯罪構
      成要件之變更，然顯已影響行為人刑罰之法律效果，自屬
      法律有變更，比較新、舊法結果，以舊法之連續犯較有利
      被告。
（四）綜上，依整體比較之結果，以舊法對於被告較為有利，爰
      依修正後刑法第二條第一項前段之規定，適用行為時修正
      前刑法之相關規定予以處斷。
三、是核被告所為，係犯稅捐稽徵法第四十三條第一項之幫助納
    稅義務人以不正當方法逃漏稅捐罪及刑法第二百十六條、第
    二百十五條之行使業務上登載不實文書罪（起訴書原所記載
    之所犯法條有誤，惟業據蒞庭檢察官以補充理由書予以更正
    如上；見本院卷六第十九頁）。被告與楊鎮雄就前開犯行，
    有犯意聯絡及行為分擔，為共同正犯。被告明知不實而登載
    於業務上文書後進而行使，登載之低度行為被高度之行使行
    為吸收，不另論罪。被告先後多次幫助納稅義務人以不正當
    方法逃漏稅捐及行使業務上登載不實文書犯行，均時間緊接
    ，且所犯罪名與構成要件復係相同，顯係基於概括犯意而為
    ，均應依修正前刑法第五十六條連續犯規定論以一罪，並均
    加重其刑。被告所犯上開二罪間，有方法目的之牽連關係，
    應依修正前刑法第五十五條規定論以牽連犯，並從一重之稅
    捐稽徵法第四十三條第一項處斷。爰審酌被告犯罪之動機係
    因友愛協會收入狀況不佳、目的、以虛增納稅義務人捐贈金
    額而逃漏個人所得稅之犯罪手段、各該納稅義務人所逃漏詳
    如附表所示之所得稅金額、品行、智識程度、對國稅機關稽
    徵所得稅所生之危害匪小、犯罪後於偵審中均知坦認犯行且
    就其餘同案被告部分詳實供述之態度等一切情狀，判處如主
    文所示之刑，以示懲儆。
三、公訴意旨另以: 被告另出具記載捐贈四十九萬元不實內容之
    友愛協會收據，以幫助同案被告子○○逃漏八十七年度綜合
    所得稅，因認被告就此部分亦涉有幫助他人以不正當方法逃
    漏稅捐及行使業務上豋載不實文書罪嫌等語。惟查同案被告
    子○○於八十七年度係以中華民國協助交通指揮服務協會之
    捐贈收據四十九萬元，持以申報該年度所得稅之事實，有臺
    北市國稅局松山分局九十二年六月二十六日函在卷可參（見
    本院卷四第八十頁），故公訴意旨認同案被告子○○就八十
    七年度係持友愛協會收據而逃漏所得稅，顯有誤會，惟依公
    訴意旨，被告此部分倘成立犯罪，與本院前揭論罪科刑部分
    有連續犯及牽連犯關係，就此部分爰不另為無罪之諭知。
四、末查，本件扣案之現金帳報表、明細分類帳、現金帳、日記
    帳、收費收據等物，均非違禁物，復均屬友愛協會所有，而
    非被告所有之物，自不得併予宣告沒收；而被告就附表所示
    Ｅ○○八十七年度、Ｄ○○八十八年度、午○○八十八及八
    十九年度、Ｌ○○八十八年度、辛○○八十七年度、黃○○
    八十七年度、Ｍ○○八十六年度、己○○八十八年度、丁○○八十八年度、Ｂ○○八十八年度、林紳佑八十六年度分別
    持記載全額捐贈不實內容之友愛協會收據，向各該國稅機關
    申報各該年度所得稅而以不正當方法逃漏所得稅部分，雖未
    據起訴，然與業據提起公訴即幫助該等同案被告及證人以友
    愛協會逃漏其他年度之所得稅部分，均有連續犯之裁判上一
    罪關係，而為起訴效力所及，從而本院自應併予審理論究，
    均特予敘明。
據上論斷，應依刑事訴訟法第二百七十三條之一第一項、第二百
九十九條第一項前段，稅捐稽徵法第四十三條第一項，刑法第十
一條前段、第二條第一項前段、第二十八條、第二百十六條、第
二百十五條，修正前刑法第五十五條、第五十六條，刑法施行法
第一條之一，判決如主文。
本案經檢察官黃珮瑜到庭執行職務。
中　　華　　民　　國　　96　　年　　5　　月　　 3 　　日
                    刑事第十四庭法  官  劉煌基
附　 表：
┌─┬────┬──────────────┬────┐
│  │姓  名  │犯罪事實                    │購買方式│
├─┼────┼──────────────┼────┤
│1 │亥○○　│八十七年度虛增六十萬元、逃漏│以百分八│
│　│　　　　│所得稅八萬三千七百二十二元（│價格向戚│
│  │        │見本院卷四第三一頁萬華稽徵所│念慈購買│
│  │        │函）                        │        │
│  │        │八十八年度虛增六十萬元逃漏所│        │
│  │        │得稅七萬八千元（見本院卷四第│        │
│  │        │一三三至一五零頁萬華稽徵所函│        │
│  │        │）                          │        │
│  │        │備註：本稅、利息、罰鍰均已繳│        │
│  │        │清（見本院卷三第一一三頁萬華│        │
│  │        │稽徵所函）                  │        │
├─┼────┼──────────────┼────┤
│2 │Ｑ○○　│八十七年度虛增四十萬元、逃漏│以百分十│
│　│　　　　│所得稅八萬四千元（見本院卷三│價格向戚│
│  │        │第二九一頁中正稽徵所函）    │念慈購買│
│  │        │備註：本稅、利息、罰鍰均已繳│        │
│  │        │清（見同上中正稽徵所函）    │        │
├─┼────┼──────────────┼────┤
│3 │未○○　│八十六年度虛增四十萬元、逃漏│同上；馬│
│　│（業已死│所得稅十六萬元（見本院卷二第│立國再以│
│  │亡、本院│一二九頁國稅局處分書）      │同價轉售│
│　│另諭知公│八十七年度虛增一百萬元、逃漏│庚○○、│
│　│訴不受理│所得稅三十二萬三千零七十四元│巳○○　│
│  │）      │（見本院卷二第一三０頁國稅局│        │
│  │        │處分書）                    │        │
│  │        │備註：本稅業已繳清（見本院卷│        │
│  │        │二第二四七頁繳款收據）      │        │
├─┼────┼──────────────┼────┤
│4 │Ｅ○○　│八十七年度虛增七十萬元、逃漏│以百分十│
│  │        │所得稅十九萬四千九百零六元（│價格向戚│
│  │        │見本院卷二第一一五頁國稅局處│念慈購買│
│  │        │分書）                      │        │
│  │        │八十八年度虛增一百二十萬元、│        │
│  │        │逃漏所得稅三十二萬五千六百五│        │
│  │        │十九元（見本院卷二第一一七頁│        │
│  │        │國稅局處分書）              │        │
│  │        │備註：本稅及部分罰鍰業已繳清│        │
│  │        │（見本院卷二第二四一頁繳款收│        │
│  │        │據、本院卷三第二０九頁國稅局│        │
│  │        │大安分局函）                │        │
├─┼────┼──────────────┼────┤
│5 │Ａ○○　│八十六年度虛增四十二萬元、逃│以百分之│
│  │        │漏所得稅十萬九千一百十六元（│八向戚念│
│  │        │見本院卷二第二七三至二七六頁│慈購得  │
│  │  　　　│所得稅結算申報書、本院卷三第│        │
│　│　　　　│九九頁士林稽徵所函）        │        │
│  │        │八十七年虛增六十五萬元、逃漏│        │
│  │        │所得稅十一萬七千八百五十六元│        │
│  │        │（見本院卷二第二七七至二八二│        │
│  │        │頁所得稅結算申報書、本院卷三│        │
│  │        │第九九頁士林稽徵所函）      │        │
│  │        │備註：本稅業已繳清（見本院卷│        │
│  │        │二第二四六、二四七頁繳款收據│        │
│  │        │）                          │        │
├─┼────┼──────────────┼────┤
│6 │Ｉ○○　│八十七年度虛增六十萬元逃漏所│同上　  │
│　│　　　　│得稅十九萬七千三百八十五元  │　　　  │
│  │        │八十八年度虛增七十一萬五千元│        │
│  │        │逃漏所得稅二十七萬八千二百十│        │
│  │        │二元（均見本院卷五第一零五頁│        │
│  │        │、本院卷六第七六頁中北稽徵所│        │
│  │        │函）                        │        │
│  │        │備註：本稅、利息、罰鍰均已繳│        │
│  │        │清（見本院卷二第二四八至二五│        │
│  │        │四頁所得稅申報書及繳款收據、│        │
│  │        │本院卷三第二八八頁中和稽徵所│        │
│  │        │函、本院卷五第一零五頁中北稽│        │
│  │        │徵所函）                    │        │
├─┼────┼──────────────┼────┤
│7 │Ｎ○○　│八十七年度虛增四十五萬元、逃│以百分之│
│  │        │漏所得稅九萬四千五百元（見本│十向戚念│
│  │        │院卷二第三一五至三三０頁所得│慈購得  │
│  │        │稅結算申報書）              │        │
│  │        │八十八年度虛增三十萬元、逃漏│        │
│　│　　　　│所得稅三萬三千七百零七元（見│        │
│  │        │本院卷二第五一六至五二三頁友│        │
│  │        │愛協會收據及所得稅結算申報書│        │
│  │        │）                          │        │
│  │        │備註：本稅均已繳清（見本院卷│        │
│  │        │二第二五五頁繳款收據、本院卷│        │
│  │        │三國稅局臺北縣分局函）      │        │
├─┼────┼──────────────┼────┤
│8 │丙○○　│八十六年度虛增七十萬元、逃漏│同上　  │
│　│　　　　│所得稅二十四萬九千四百元    │　　　  │
│  │        │八十七年度虛增四十萬元、逃漏│        │
│  │        │所得稅九萬九千八百三十八元  │        │
│  │        │八十八年度虛增六十萬元、逃漏│        │
│  │        │所得稅十八萬元　            │        │
│  │        │備註: 本稅、利息、罰鍰均已繳│        │
│  │        │清（均見本院卷五第一零七至一│        │
│  │        │二八頁國稅局松山分局函附各該│        │
│  │        │年度所得稅結算申報書、逃漏稅│        │
│  │        │額計算表、繳款收據）        │        │
├─┼────┼──────────────┼────┤
│9 │Ｄ○○　│八十七年度虛增九十二萬元、逃│向Ｃ○○│
│  │        │漏所得稅三十三萬零五百九十元│購得    │
│  │        │（見本院卷三第三００頁、本院│        │
│  │        │卷五第二百四十頁淡水稽徵所函│        │
│  │        │）                          │        │
│  │        │八十八年度虛增六十萬元、逃漏│        │
│  │        │所得稅七萬八千八百二十七元（│        │
│  │        │見本院卷四第五三頁淡水稽徵所│        │
│  │        │函）                        │        │
│  │        │備註：本稅、利息、罰鍰均已繳│        │
│  │        │清（見本院卷六第五二頁淡水稽│        │
│  │        │徵所函）                    │        │
├─┼────┼──────────────┼────┤
│10│癸○○○│八十七年度虛增五十六萬元、逃│以百分之│
│  │        │漏所得稅十六萬八千元（見本院│十向陳麗│
│　│　　　　│卷三第一０一頁中南稽徵所函）│卿購得  │
│  │        │備註：本稅、利息、罰鍰均已繳│        │
│  │        │清（見本院卷二第二一二、二一│        │
│  │        │三頁繳款書、本院卷三第一０一│        │
│  │        │頁中南稽徵所函）            │        │
├─┼────┼──────────────┼────┤
│11│午○○　│八十七年度虛增一百一十萬元、│同上　  │
│  │        │逃漏所得稅四十萬二千五百十四│        │
│  │        │元（見偵字第八九０二號卷第五│        │
│  │        │四至五六頁友愛協會收據、本院│        │
│  │        │卷二第二一五頁繳款收據）　  │        │
│  │        │八十八年度虛增六十萬元、逃漏│        │
│  │        │所得稅十七萬四千八百十三元（│        │
│  │        │見本院卷二第二一六頁繳款收據│        │
│  │        │）                          │        │
│  │        │八十九年度虛增七十萬元、逃漏│        │
│  │        │所得稅二十二萬七千二百二十七│        │
│  │        │元元（見本院卷二第三三一至三│        │
│  │        │三九頁所得稅結算申報書、本院│        │
│  │        │卷二第二一七頁繳款收據）    │        │
│  │        │備註：本稅、利息、罰鍰均已繳│        │
│  │        │清（見本院卷三第一０三頁中正│        │
│  │        │稽徵所函）                  │        │
├─┼────┼──────────────┼────┤
│12│Ｌ○○　│八十七年度虛增十四萬五千元、│同上　  │
│  │        │逃漏所得稅一萬六千三百四十元│        │
│  │        │（見本院卷二第一０五頁國稅局│        │
│  │        │處分書本院卷五第一三三頁三重│        │
│  │        │稽徵所函）、八十八年度虛增三│        │
│  │        │十三萬元、逃漏所得稅五萬九千│        │
│  │        │六百二十五元（見本院卷二第一│        │
│  │        │０七頁國稅局處分書）        │        │
│  │        │備註：本稅、利息及罰鍰均已繳│        │
│  │        │清（見本院卷二第二二七、二二│        │
│  │        │八頁繳款收據本院卷五第一三三│        │
│  │        │頁三重稽徵所函）            │        │
├─┼────┼──────────────┼────┤
│13│郭芝惠　│八十七年度虛增四十五萬元、逃│同上　  │
│　│　　　　│漏所得稅十七萬四千七百九十五│　　　  │
│  │        │元                          │        │
│  │        │八十八年度虛增八十八萬元、逃│        │
│  │        │漏所得稅二十八萬五千二百三十│        │
│  │        │九元                        │        │
│  │        │備註: 本稅、利息、罰鍰均已繳│        │
│  │        │清（均見本院卷五第一五零頁北│        │
│  │        │投稽徵所函）                │        │
├─┼────┼──────────────┼────┤
│14│Ｋ○○　│八十七年度虛增一百一十萬元、│同上　  │
│  │        │逃漏所得稅四十三萬一千一百三│        │
│  │        │十元（見本院卷二第三六七至三│        │
│  │        │七八頁友愛協會收據及所得稅結│        │
│　│　　　　│算申報書、本院卷三第一二二頁│　　　  │
│  │        │國稅局松山分局函）          │        │
│  │        │八十八年度虛增九十八萬元、逃│        │
│  │        │漏所得稅二十九萬四千元（見本│        │
│  │        │院卷二第三八一至三八七頁友愛│        │
│  │        │協會收據及所得稅結算申報書、│        │
│  │        │本院卷三第一二二頁國稅局松山│        │
│  │        │分局函）                    │        │
│  │        │備註：本稅、利息及罰鍰均已繳│        │
│  │        │清（見本院卷二第二二０至二二│        │
│  │        │三頁繳款收據、本院卷三第一二│        │
│  │        │二頁國稅局松山分局函）      │        │
├─┼────┼──────────────┼────┤
│15│甲○○　│八十七年度虛增八十萬元、逃漏│向不詳姓│
│　│　　　　│所得稅三十一萬九千九百九十八│名成年女│
│  │        │元（見本院卷二第一００頁國稅│子購得  │
│  │        │局處分書）                  │　　　  │
│  │        │八十八年度虛增二十萬元、逃漏│        │
│  │        │所得稅八萬零七百六十一元（見│        │
│  │        │本院卷二第一０一頁國稅局處分│        │
│  │        │書）                        │        │
│  │        │備註：本稅、利息及罰鍰均已繳│        │
│  │        │清（見本院卷二第一五五、一五│        │
│  │        │六頁、本院卷三第二八八頁中北│        │
│  │        │稽徵所函）                  │        │
├─┼────┼──────────────┼────┤
│16│乙○○　│八十七年度虛增八十萬元、逃漏│同上　  │
│  │        │所得稅三十萬八千三百三十二元│        │
│  │        │（見本院卷二第一五七頁繳款收│        │
│  │        │據）                        │        │
│  │        │備註：本稅、利息及罰鍰均已繳│        │
│  │        │清                          │        │
├─┼────┼──────────────┼────┤
│17│玄○○　│八十七年度虛增三十八萬五千元│以百分之│
│　│　　　　│、逃漏所得稅八萬零八百五十元│八向陳麗│
│  │        │八十八年度虛增十五萬元、逃漏│卿購得　│
│　│　　　　│所得稅五萬七千七百五十元    │        │
│  │        │備註：八十七年度本稅、利息、│        │
│  │        │罰鍰均已繳清（見本院卷三第一│        │
│  │        │二二頁國稅局松山分局函）    │        │
├─┼────┼──────────────┼────┤
│18│辛○○　│八十七年度虛增六十萬元、逃漏│以百分之│
│  │        │所得稅十二萬二千六百元（見本│十向林鳳│
│　│　　　　│院卷二第一三二、二九八頁國稅│姿購得；│
│  │        │局處分書）                  │另以原價│
│  │        │八十八年度虛增八十萬元、逃漏│轉售下列│
│  │        │所得稅二十七萬六千六百四十六│同事    │
│  │        │元（見本院卷三第九九頁士林稽│        │
│  │        │徵所函）                    │        │
│  │        │備註：本稅、利息、罰鍰均已繳│        │
│  │        │清（見本院卷二第四五至四八頁│        │
│  │        │繳款收據、本院卷三第九九頁士│        │
│  │        │林稽徵所函）                │        │
├─┼────┼──────────────┼────┤
│19│戊○○　│八十七年度虛增八十萬元、逃漏│經辛○○│
│  │        │所得稅二十三萬零一百二十元（│向卯○○│
│　│　　　　│見本院卷二第一０三頁國稅局處│購得    │
│  │        │分書、本院卷三第二九七頁及本│        │
│  │        │院卷五第一四七頁佳里稽徵所函│        │
│  │        │）                          │        │
│  │        │備註：本稅、利息、罰鍰均已繳│        │
│  │        │清（見同上佳里稽徵所函、本院│        │
│  │        │卷二第五四頁繳款收據）      │        │
├─┼────┼──────────────┼────┤
│20│黃○○　│八十七年度虛增五十萬元、逃漏│同上；　│
│  │        │所得稅十五萬元（見本院卷三第│再以同價│
│  │        │一五一頁國稅局臺北縣分局函）│轉售游素│
│  │        │八十八年度虛增四十萬元、逃漏│珠      │
│  │        │所得稅八萬三千三百十一元（見│　      │
│  │        │本院卷五第二三六頁國稅局臺北│　　    │
│  │        │縣分局函）                  │        │
│  │        │備註：本稅、利息、罰鍰均已繳│        │
│  │        │清（見同上國稅局臺北縣分局函│        │
│  │        │ ）                         │        │
├─┼────┼──────────────┼────┤
│21│Ｇ○○　│八十六年度虛增一百萬元、逃漏│經辛○○│
│  │        │所得稅二十四萬三千三百零八元│向卯○○│
│  │        │八十七年度虛增八十萬元、逃漏│購得    │
│　│　　　　│所得稅二十四萬元（見本院卷三│        │
│  │        │第二五五頁高雄市國稅局函）  │        │
├─┼────┼──────────────┼────┤
│22│Ｍ○○　│八十六年度虛增三十萬元、逃漏│同上    │
│  │        │所得稅六萬三千元（見本院卷四│        │
│  │        │第三八頁松山稽徵所函）      │        │
│  │        │八十七年度申報四十萬元、逃漏│        │
│  │        │所得稅五萬八千零六十元　    │        │
│  │        │備註：本稅、利息、罰鍰均已繳│        │
│  │        │清（見本院卷二第四九頁繳款收│        │
│  │        │據、本院卷三第一二二頁國稅局│        │
│  │        │松山分局函、本院卷四第三八頁│        │
│  │        │松山稽徵所函）              │        │
├─┼────┼──────────────┼────┤
│23│天○○  │八十七年度虛增八十萬元、逃漏│同上　  │
│  │（原名張│所得稅十七萬七千零八十七元  │        │
│  │瓊文）　│備註：本稅、利息及罰鍰均已繳│        │
│  │        │清（見本院卷一第一九一頁國稅│        │
│  │        │局處分書、本院卷二第一三九頁│        │
│  │        │繳款收據本院卷五第一六八頁國│        │
│  │        │稅局臺南市分局函）          │        │
├─┼────┼──────────────┼────┤
│24│徐明峰　│八十七年度虛增六十二萬元、逃│同上　  │
│  │        │漏所得稅十一萬一千三百元（見│        │
│  │        │本院卷二第三八八至四０六頁友│        │
│  │        │愛協會收據及所得稅結算申報書│        │
│  │        │、本院卷三第二０一頁國稅局處│        │
│  │        │分書）                      │        │
├─┼────┼──────────────┼────┤
│25│酉○○  │八十七年度虛增五十萬元、逃漏│同上    │
│  │        │所得稅十一萬九千零二十二元（│        │
│  │        │見本院卷三第二一一至二一七頁│        │
│  │        │羅東稽徵所函）              │        │
│  │        │備註：本稅、利息、罰鍰均已繳│        │
│  │        │清（見本院卷二第五十頁繳款收│        │
│  │        │據）                        │        │
├─┼────┼──────────────┼────┤
│26│壬○○　│八十七年度虛增七十萬元、逃漏│同上　  │
│  │        │所得稅十六萬三千九百四十三元│        │
│  │        │（見本院卷二第四一二至四二０│        │
│　│　　　　│頁友愛協會收據）            │　　　  │
│  │        │八十八年度虛增六十萬元、逃漏│        │
│  │        │所得稅十萬四千六百七十元（見│        │
│  │        │本院卷三第二五五頁高雄市國稅│        │
│  │        │局函）                      │        │
├─┼────┼──────────────┼────┤
│27│己○○　│八十七年度虛增四十萬元、逃漏│同上　  │
│  │        │所得稅十二萬七千元（見本院卷│        │
│  │        │二第一二三頁國稅局處分書）  │        │
│  │        │八十八年度虛增三十萬元、逃漏│        │
│  │        │所得稅八萬九千六百九十四元（│        │
│  │        │見本院卷二第一二五頁國稅局處│        │
│  │        │分書、本院卷三第二二七頁國稅│        │
│  │        │局嘉義市分局函）            │        │
│  │        │備註：本稅、利息、罰鍰均已繳│        │
│  │        │清（見本院卷二第五一至五三頁│        │
│  │        │繳款收據及同上嘉義市分局函）│        │
├─┼────┼──────────────┼────┤
│28│庚○○　│八十六年度虛增三十五萬元、逃│經由馬立│
│  │        │漏所得稅十萬五千元（見本院卷│國購得　│
│  │        │二第二九九至三０二頁所得稅結│　      │
│  │        │算申報書）                  │        │
│　│　　　　│八十七年度虛增六十八萬元、逃│        │
│  │        │漏所得稅二十一萬八千九百八十│        │
│  │        │元（見本院卷二第三０三頁所得│        │
│  │        │稅結算申報書）              │        │
│  │        │備註：本稅、利息、罰鍰均已繳│        │
│  │        │清（見本院卷三第九九頁本院卷│        │
│  │        │五第一九四頁士林稽徵所函）  │        │
├─┼────┼──────────────┼────┤
│29│巳○○　│八十七年度虛增四十二萬元、逃│同上　  │
│  │        │漏所得稅八萬四千五百七十元（│        │
│  │        │見本院卷二第四二三至四二五頁│        │
│  │        │友愛協會收據及所得稅結算申報│        │
│  │        │書本院卷四第五二頁內湖稽徵所│        │
│  │        │函）                        │        │
├─┼────┼──────────────┼────┤
│30│Ｆ○○　│八十八年度虛增五十萬元、逃漏│經由陳佑│
│  │        │所得稅十萬零五百元（見本院卷│如購得　│
│　│　　　　│三第二四二頁新莊稽徵所函、本│　      │
│  │        │院卷四第一一三、一二四頁國稅│        │
│  │        │局處分書及繳款收據）        │        │
│  │        │備註：本稅、利息、罰鍰均已繳│        │
│  │        │清（見同上新莊稽徵所函）    │        │
├─┼────┼──────────────┼────┤
│31│蕭進義　│八十七年度虛增一百萬元、逃漏│以百分之│
│  │        │所得稅二十九萬三千二百四十四│十向楊鎮│
│　│　　　　│元　                        │雄購得　│
│  │        │備註：本稅、利息均已繳清（見│        │
│  │        │偵字第一一七九七號卷第二三一│        │
│  │        │、二三二頁申請書、繳款收據）│        │
├─┼────┼──────────────┼────┤
│32│辰○○　│八十七年度虛增八十八萬元、逃│以百分之│
│  │        │漏所得稅二十萬八千一百零三元│十向陳麗│
│　│　　　　│八十八年度虛增八十萬元逃漏所│卿購得　│
│  │        │得稅十五萬五千三百三十元    │        │
│  │        │備註: 本稅業已繳清（均見本院│        │
│  │        │卷六第七三頁國稅局臺北縣分局│        │
│  │        │函）                        │        │
├─┼────┼──────────────┼────┤
│33│丁○○　│八十七年度虛增五十萬元、逃漏│同上　  │
│  │        │所得稅十三萬五千元          │        │
│  │        │八十八年度虛增七十萬元、逃漏│        │
│  │        │所得稅二十一萬零一百三十二元│        │
│  │        │備註：本稅、利息、罰鍰均已繳│        │
│  │        │清（均見本院卷六第一五一頁淡│        │
│  │        │水稽徵所函）　              │        │
├─┼────┼──────────────┼────┤
│34│地○    │八十八年度虛增二百萬元、逃漏│向友愛協│
│  │        │所得稅七十七萬五千九百六十九│會購得  │
│  │        │元（見本院卷三第三００頁淡水│        │
│  │        │稽徵所函）                  │        │
├─┼────┼──────────────┼────┤
│35│Ｂ○○　│八十七年度虛增七十萬元逃漏所│向友愛協│
│  │        │得稅二十萬九千九百九十九元、│會購得  │
│  │        │八十八年度虛增六十五萬元、逃│　      │
│  │        │漏所得稅十八萬三千九百零四元│        │
│  │        │備註：本稅、利息、罰鍰均已繳│        │
│  │        │清（均見本院卷五第二一一頁內│        │
│  │        │湖稽徵所函）　              │        │
├─┼────┼──────────────┼────┤
│36│申○○　│八十八年度申報一百零一萬九千│向友愛協│
│  │        │元、逃漏所得稅二十九萬二千六│會購得　│
│  │        │百七十元（見本院卷二第一三四│        │
│  │        │頁國稅局處分書、本院卷五第二│        │
│  │        │一六頁三重稽徵所函）        │        │
│  │        │備註：本稅、利息、罰鍰均已繳│        │
│  │        │清（見本院卷五第二一六頁三重│        │
│  │        │稽徵所函、本院卷五第二七二、│        │
│  │        │二七三頁繳款收據）          │        │
├─┼────┼──────────────┼────┤
│37│戌○○　│八十七年度虛增三十八萬五千元│向友愛協│
│  │        │、逃漏所得稅五萬九千五百八十│會購得  │
│　│　　　　│五元（見本院卷二第一０九頁國│　      │
│  │        │稅局處分書）                │        │
├─┼────┼──────────────┼────┤
│38│胡壽樁　│八十七年度虛增七十萬元、逃漏│向友愛協│
│  │        │所得稅二十一萬二千一百八十元│會購得  │
│  │        │（見本院卷二第一一一頁國稅局│　      │
│　│　　　　│處分書）                    │        │
│  │        │八十八年度虛增三十五萬元、逃│        │
│  │        │漏所得稅三萬五千六百四十五元│        │
│  │        │（見本院卷二第一一三頁國稅局│        │
│  │        │處分書）                    │        │
│  │        │備註：本稅、利息、罰鍰均已繳│        │
│  │        │清（見本院卷三第四二至四六頁│        │
│  │        │繳款收據、本院卷三第二五九頁│        │
│  │        │中和稽徵所函）              │        │
├─┼────┼──────────────┼────┤
│39│林紳佑　│八十六年度虛增九十四萬元、逃│向友愛協│
│  │        │漏所得稅二十八萬二千元（見本│會購得  │
│　│　　　　│院卷四第五八頁中和稽徵所函）│　      │
│  │        │八十七年度虛增七十萬元、逃漏│        │
│　│　　　　│所得稅二十一萬三千六百七十七│        │
│  │        │元（見本院卷三第二五一頁本院│        │
│  │        │卷五第二二四頁中和稽徵所函）│        │
│  │        │備註：本稅、利息、罰鍰均已繳│        │
│  │        │清（見同上中和稽徵所函）    │        │
├─┼────┼──────────────┼────┤
│40│Ｏ○○　│八十八年度虛增三十五萬元三千│向友愛協│
│  │        │一百八十三元、逃漏所得稅一萬│會購得  │
│　│　　　　│零一百六十一元（見本院卷二第│　      │
│  │        │一二一頁國稅局處分書）      │        │
│　│　　　　│備註：本稅、利息、罰鍰均已繳│        │
│  │        │清（見本院卷三第一二三頁國稅│        │
│  │        │局臺北縣分局函）　          │        │
├─┼────┼──────────────┼────┤
│41│Ｊ○○  │八十七年度虛增九十萬元、逃漏│以百分之│
│  │        │所得稅三十四萬零六百零三元（│九向吳文│
│  │        │見本院卷二第一一九頁國稅局處│永購得  │
│  │        │分書、本院卷三第二一八頁東港│        │
│  │        │稽徵所函）                  │        │
│  │        │備註：本稅、利息、罰鍰均已繳│        │
│  │        │清（見同上東港稽徵所函）    │        │
├─┼────┼──────────────┼────┤
│42│丑○○  │八十七年度虛增五十五萬元、逃│向友愛協│
│  │        │漏所得稅十六萬五千元（見本院│會購得  │
│  │        │卷三第一一二頁中正稽徵所函）│        │
└─┴────┴──────────────┴────┘
以上正本證明與原本無異。
如不服本判決，應於判決送達後10日內向本院提出上訴狀 (應抄
附繕本)。
                                書記官  陳豪達
中　　華　　民　　國　　96　　年　　5　　月　　 3 　　日
附錄論罪法條：
稅捐稽徵法第43條
 (教唆或幫助逃漏稅捐等之處罰)
教唆或幫助犯第 41 條或第 42 條之罪者，處 3 年以下有期徒刑
、拘役或科新台幣 6 萬元以下罰金。
稅務人員、執行業務之律師、會計師或其他合法代理人犯前項之
罪者，加重其刑至二分之一。
稅務稽徵人員違反第 33 條規定者，除觸犯刑法者移送法辦外，
處 1 萬元以上 5 萬元以下罰鍰。
中華民國刑法第216條
（行使偽造變造或登載不實之文書罪）
行使第 210 條至第 215 條之文書者，依偽造、變造文書或登載
不實事項或使登載不實事項之規定處斷。
中華民國刑法第215條
（業務上文書登載不實罪）
從事業務之人，明知為不實之事項，而登載於其業務上作成之文
書，足以生損害於公眾或他人者，處3年以下有期徒刑、拘役或5
百元以下罰金。
